臺灣高雄地方法院刑事判決　　　　　　　　　　　　九十一年度簡上字第一三三號
　　上　 訴　 人　　臺灣高雄地方法院檢察署檢察官
　　上訴人即被告　　乙○○
右列上訴人因毀損案件，不服本院鳳山簡易庭中華民國九十一年五月十五日九十一年
度鳳簡字第三五二號所為第一審簡易判決（聲請簡易判決處刑案號：九十一年度偵字
第二六五七號），提起上訴，本院管轄之第二審合議庭判決如左：
    主  文
上訴駁回。
    事  實
一、乙○○於民國九十年十一月二十八日凌晨四時許，酒後因細故與其妻曾薇錡發生
    爭吵，曾薇錡騎乘機車欲返回位於高雄市○○○路博愛大樓之娘家，乙○○沿路
    與曾薇錡爭吵，嗣於同（二十八）日凌晨四時五十分許，行經高雄市苓雅區○○
    ○路一一五號甲○○之住處前，乙○○竟基於毀損之犯意，持磚塊砸向甲○○前
    開住處之鐵門，致甲○○所有之鐵門凹陷而損壞，足生損害於甲○○。旋為甲○
    ○發覺報警當場查獲。
二、案經甲○○訴由高雄市政府警察局苓雅分局移送臺灣高雄地方法院檢察署檢察官
    聲請簡易判決處刑。
    理  由
一、訊之上訴人即被告乙○○固坦承有於前揭時、地與其妻曾薇錡吵架，並手持石頭
    之事實，惟矢口否認有何毀損告訴人甲○○住處鐵門之犯行，辯稱：伊僅是與曾
    薇錡在該處吵架，雖有撿起石頭，但未丟擲，伊未拿磚頭損壞甲○○之鐵門云云
    。
二、經查，右揭事實，業據告訴人甲○○於警訊、偵訊及本院調查中指訴綦詳，並有
    該鐵門損壞之照片六張附卷可稽，而證人李皇宗亦於偵訊中結證：於九十年十一
    月二十八日凌晨，當甲○○住處鐵門被砸第一次時，我就聽到了，遂走出騎樓，
    看到一男子穿黃色風衣，戴安全帽，過了約五分鐘，他又砸了第二次，砸了以後
    還留在原地，手上仍拿著一個黑黑的東西，警察來了才將該東西放下，甲○○也
    下來，我就當場向前來處理之員說明我目擊的狀況，被警察帶走之人，即是砸毀
    鐵門之人等語明確（偵卷第十一頁反面、第十二頁），而證人李皇宗目擊被告砸
    壞甲○○之鐵門後，向到場處理之警員鍾文財、陳斌宏報告，由鍾文財、陳斌宏
    將被告攔下並帶回派出所偵訊等情，亦據證人即高雄市政府警察局苓雅分局警員
    鍾文財、陳斌宏於本院調查時結證明確（本院九十一年十月九日訊問筆錄）。再
    參以被告於警訊中亦坦承因與曾薇錡吵架，一氣之下順手拾起地上之磚塊等語（
    警卷第二頁反面），亦與證人李皇宗前開證述目睹被告手持一個黑黑的東西等情
    節相符，且觀諸該鐵門毀損之照片上所顯示損壞之情形，確係磚塊砸毀亦堪以認
    定，另案發當時，時值凌晨四時五十分許，路上鮮有行人，被告既係當場為警察
    逮捕，則甲○○之鐵門應係被告所損壞，應堪以認定。被告乙○○前開所辯顯係
    事後諉卸之詞，不足採取。又證人曾薇錡於本院調查時固證稱：伊與被告在高雄
    市○○路上爭執，被告跳下車，伊在前方等候被告，沒有看到被告拿石頭或磚頭
    丟告訴人之門等語（本院九十一年八月七日訊問筆錄），然查，曾薇錡係被告之
    妻，其證詞顯有迴護被告之虞，已難以採信，況案發當時係被告酒後與曾薇錡吵
    架，並在甲○○住處附近跳下機車，而曾薇錡將機車騎到前方巷口等候，亦據曾
    薇錡於警訊中陳明，則曾薇錡當時與被告相距一段距離，顯難目睹被告有無持磚
    塊砸壞甲○○之鐵門，是曾薇錡之證詞，亦不足採為有利於被告之認定。綜上所
    述，本件事證明確，被告乙○○犯行洵堪認定。
三、核被告乙○○所為，係犯刑法第三百五十四條之毀損罪。原審依刑法第三百五十
    四條、第四十一條第一項、罰金罰鍰提高標準條例第一條前段、第二條，量處被
    告拘役三十日，並依法諭知如易科罰金以三百元（銀元）折算一日之折算標準，
    認事用法尚無不合，量刑亦稱妥適，上訴人即被告乙○○上訴意旨仍執前詞指摘
    原判決不當，為無理由，上訴人即檢察官依告訴人之請求提起上訴，指摘原判決
    量刑過輕，亦為無理由，均應予駁回。至告訴人於本院調查時，一再指訴被告損
    壞鐵門，目的在進入其住處行竊云云，惟查，被告以磚塊砸向告訴人之鐵門時，
    發出甚大之聲響，告訴人及其鄰居李皇宗均至屋外查看，業據告訴人及李皇宗陳
    述明確，如被告有行竊之意，當不至以磚塊砸向鐵門而製造響聲引人注意，此外
    ，亦無其他事證足資證明被告有不法所有之意圖及著手於竊盜犯行之實施，是告
    訴人指稱被告係基於竊盜之犯意而損壞其鐵門云云，亦不足採取，併此敘明。
據上論斷，應依刑事訴訟法第四百五十五條之一第一項、第三項、第三百六十八條，
判決如主文。
本案經檢察官吳傑人到庭執行職務。
中      華      民      國    九十一    年     十二     月     二十     日
                  臺灣高雄地方法院刑事庭
                                        審判長法  官   黃三友
                                              法  官   黃宗揚
                                              法  官   涂裕洪
右正本證明與原本無異。
不得上訴。
                                              書記官    賴佳慧
中    華    民    國      九十一     年      十二     月      二十五    日
附錄本判決論罪科刑法條全文：
刑法第三百五十四條
毀棄、損壞前二條以外之他人之物或令致不堪用，足以生損害於公眾或他人者，處二
年以下有期徒刑、拘役或五百元以下罰金。
